【裁判字號】    99,審聲,1393
【裁判日期】    990621
【裁判案由】    聲請沒入保証金
【裁判全文】
臺灣高雄地方法院刑事裁定            99年度審聲字第1393號
抗  告  人  臺灣高雄地方法院檢察署檢察官
受  刑  人  甲○○
具  保  人  乙○○
上列抗告人因聲請沒入保證金案件，不服本院中華民國99年4 月
26日99年度審聲字第1393號刑事裁定（聲請案號：99年度執聲沒
字第114 號），提起抗告，本院裁定如下：
    主  文
原裁定撤銷。
聲請駁回。
    理  由
一、抗告意旨略以：按具保之被告逃匿者，應命具保人繳納指定
    之保證金額，並沒入之；保證金已繳納者，沒入之，刑事訴
    訟法第118 條第1 項定有明文。又沒入具保人繳納之保證金
    ，應以受刑人在逃匿中為要件，如具保停止羈押之受刑人雖
    曾逃匿，但已緝獲歸案者，即不得再以其逃匿而裁定沒入具
    保人繳納之保證金，最高法院93年度台非字笫268 號判決可
    資參照。經查，本件受刑人甲○○經聲請人合法傳喚，無正
    當理由不到案執行，且具保人乙○○受通知亦未遵期攜同甲
    ○○到案接受執行等情，有刑事保證金收據、執行傳票之送
    達證書、通知具保人遵期帶同受刑人接受執行之通知書及其
    送達證書附卷可稽，堪認屬實。惟查，受刑人已於民國99年
    4 月22日入臺灣高雄第二監獄，有臺灣高等法院在監在押全
    國紀錄表附卷可稽，揆諸上揭說明，受刑人既已歸案，即無
    從再以其曾逃匿為由而裁定沒入具保人繳納之保證金。原裁
    定不察，仍為沒入保證金之裁定，顯有違誤。爰依法提起抗
    告，請將原裁定撤銷，更為適當合法之裁定等語。
二、按原審法院認為抗告有理由者，應更正其裁定，刑事訴訟法
    第408 條第2 項前段定有明文。次按，除檢察官外，上訴或
    抗告限於受不利益判決或裁定之當事人始得提起，最高法院
    75年台抗字第353 號判決參照。再按具保之被告逃匿者，應
    命具保人繳納指定之保證金額，並沒入之；保證金已繳納者
    ，沒入之，刑事訴訟法第118 條第1 項定有明文。復按沒入
    具保人繳納之保證金，應以受刑人在逃匿中為要件，如具保
    停止羈押之受刑人雖曾逃匿，但已緝獲歸案者，即不得再以
    其逃匿而裁定沒入具保人繳納之保證金( 最高法院93年度台
    非字笫268 號判決參照) 。經查，受刑人甲○○經聲請人合
    法傳喚、拘提，無正當理由不到案執行，且具保人經通知亦
    未遵期帶同受刑人到案接受執行等情，固有刑事保證金收據
    、執行傳票之送達證書、臺灣高雄地方法院檢察署檢察官拘
    票、拘提報告書、臺灣高雄地方法院檢察署通知及該通知之
    送達證書各1 紙附卷可按。惟查，受刑人已於99年4 月22日
    緝獲歸案，現於臺灣高雄監獄執行中，有臺灣高等法院在監
    在押全國紀錄表1 份在卷可證，揆諸上開說明，自無從再以
    其曾逃匿而裁定沒入具保人繳納之保證金，是聲請人之聲請
    為無理由，本應予以駁回，惟原裁定仍為沒入保證金之諭知
    ，於法自有未恰，抗告意旨執此指摘原裁定不當，為有理由
    ，應由本院將原裁定撤銷，並自為裁定如主文所示。
三、依刑事訴訟法第220條、第408條第2項前段，裁定如主文。
中    華    民    國    99    年    6     月    21    日

                  刑事第三庭    法  官  謝琬萍
以上正本證明與原本無異。
如不服本裁定，應於收受送達後5 日內向本院提出抗告狀。
中    華    民    國    99    年    6     月    21    日
                                書記官  胡樂寧

司法院資訊處製作；財團法人民間司法改革基金會備份。
